【裁判字號】    99,交聲,166
【裁判日期】    990413
【裁判案由】    聲明異議
【裁判全文】
臺灣嘉義地方法院交通事件裁定         99年度交聲字第166號
原處分機關  交通部公路總局嘉義區監理所
異  議  人
即受處分人  甲○○
上列受處分人因違反道路交通管理處罰條例事件，對於交通部公
路總局嘉義區監理所中華民國99年4月2日所為之處分（原處分案
號：嘉監裁字第裁70-GQ0000000號）聲明異議，本院裁定如下：
    主    文
異議駁回。
    理    由
一、異議人即受處分人甲○○聲明異議意旨略以：本件現場在臺
    中市○○街與大有三街之漢口國中學校後門，經該校在校門
    口公告主要限定時間在中午11時至12時間勿停車，以利午餐
    車進出，其餘時間並無車輛進出，而伊係在上午8時21分停
    車，並未影響周邊車輛進出，且現場共有4輛車，交通隊執
    法不公，讓伊內心有所不服，為此聲明異議，應撤銷原處分
    云云。
二、原處分意旨略以：本件異議人於民國99年3月12日上午8時21
    分許，因將車牌號碼9203－NB號自用小客車，停放在臺中市
    ○○街禁止臨時停車處所，經臺中市警察局交通隊警員製單
    舉發，而依道路交通管理處罰條例第56條第1項第1款規定，
    裁處異議人罰鍰新臺幣（下同）900元。
三、按網狀線，用以告示車輛駕駛人禁止在設置本標線之範圍內
    臨時停車，防止交通阻塞。又設有禁止臨時停車標誌、標線
    處所不得臨時停車。再汽車駕駛人停車時，有在禁止臨時停
    車處所停車之情形者，處600元以上1,200元以下罰鍰。道路
    交通標誌標線號誌設置規則第173條第1項、道路交通安全規
    則第111條第1項第3款及道路交通管理處罰條例第56條第1項
    第1款分有明文。
四、經查：
（一）異議人確於99年3月12日上午8時21分許，將車牌號碼9203
      －NB號自用小客車，停放在臺中市○○街禁止臨時停車之
      網狀線內，經臺中市警察局交通隊警員製單舉發之情，有
      臺中市警察局99年3月15日中市警交字第GQ0000000號舉發
      違反道路交通管理事件通知單、原處分機關交通部公路總
      局嘉義區監理所99年4月2日嘉監裁字第裁70-GQ0000000號
      違反道路交通管理事件裁決書影本各1份及現場採證照片
      影本3張附卷可稽（見本院卷第8頁至第10 頁），而異議
      人於聲明異議狀內亦坦承有於上開時地停車之事實不諱，
      是異議人上開違規事實，已堪認定。
（二）又禁止臨時停車地點，除行政機關基於行政裁量權（例如
      發布颱風警報後之某特定時段及地點），特別准予停車之
      地點及時間外，一律不得停車，要不得任憑法定空地所有
      權人或任何人以營業日、非營業日、上班時間或下班時間
      ，作為可否移作停車使用之區別基準。異議人謂其停車未
      影響該處周邊之交通，應予免罰云云置辯，殊無可採。再
      行政機關為行政行為，非有正當理由，不得為差別待遇，
      固為行政程序法第6條所揭示之平等原則，亦為行政法上
      重要之一般法律原則，惟主張平等原則之基礎事實應為合
      法，即處分相對人不得要求行政機關為不法行政行為之平
      等，是縱然該處確有其他車輛違規停車情事而未為警員所
      舉發，亦非為異議人可得據以免責之事由，並不影響異議
      人有上開違規行為之認定，異議人以此主張免罰，亦無足
      取。
五、綜上所述，異議人確有在禁止臨時停車處所停車之違規行為
    甚明，原處分機關乃依道路交通管理處罰條例第56條第1項
    第1款規定及違反道路交通管理事件統一裁罰基準表，裁處
    異議人罰鍰900元，並無違誤。異議人猶執前詞指摘原處分
    不當，為無理由，自應將其異議駁回。
據上論斷，應依道路交通管理處罰條例第87條第2項，道路交通
案件處理辦法第19條，裁定如主文。
中    華    民    國    99    年    4     月    13    日
                  交通法庭法  官  吳  育  霖
上列正本證明與原本無異。
如不服本裁定，應於裁定送達後5日內向本院提出抗告狀（應附
繕本）。
中    華    民    國    99    年    4     月    13    日
                          書記官  陳  俊  男

司法院資訊處製作；財團法人民間司法改革基金會備份。
